【裁判字號】    92,重訴,9
【裁判日期】    920912
【裁判案由】    殺人等
【裁判全文】
臺灣臺東地方法院刑事判決                            九十二年度重訴字第九號
    公  訴  人  臺灣臺東地方法院檢察署檢察官
    被      告  戊○○
    指定辯護人  本院法官  劉柏駿
    被      告  丙○○
    指定辯護人  本院公設辯護人  甲○○
右列被告因殺人等案件，經檢察官提起公訴（九十二年度偵字第六六四、一二一四號
），本院判決如左：
    主  文
戊○○共同意圖為自己不法之所有，以強暴至使不能抗拒而取他人之物，處有期徒刑
伍年貳月；又殺人，處有期徒刑拾年；又強盜而故意殺人，處死刑，褫奪公權終身；
又放火燒燬現非供人使用之他人所有住宅，未遂，處有期徒刑肆年。應執行死刑，褫
奪公權終身。
丙○○共同意圖為自己不法之所有，以強暴至使不能抗拒而取他人之物，處有期徒刑
參年。
戊○○被訴遺棄屍體部分無罪。
    事  實
一、戊○○與因吸用強力膠已達精神耗弱狀態之丙○○，共同意圖為自己不法所有，
    並基於強盜之犯意聯絡，於民國九十二年一月二十九日下午三時許，由戊○○騎
    乘機車附載丙○○，至臺東縣東河鄉隆昌村隆昌三十九號丁○○所經營之「在這
    裡檳榔攤」，戊○○先至該檳榔攤後面假裝把玩電動玩具機台實為把風，丙○○
    則趁隙以雙手自後抱住店員己○○，並強拉至後方電動玩具間，以此強暴方式至
    使己○○無法抗拒後，戊○○即迅速趨前從檳榔攤抽屜取出現金新臺幣（下同）
    二千餘元，得手後，與丙○○正欲離去時，為己○○發覺，將二人所騎乘上開機
    車之鑰匙取下，並通知檳榔攤負責人丁○○前來，始得知上情。
二、戊○○於九十二年一月十三日上午八時許，因吸用強力膠，已達精神耗弱之狀態
    ，與女友陳小玲二人在戊○○表哥應忠寶位於臺東縣東河鄉隆昌村二十一號住處
    發生口角，詎戊○○竟基於殺人犯意，攫住陳小玲頭部朝房間牆壁猛撞二下，繼
    而至該屋雜物間拾起鐵條乙支猛插陳小玲頭部多次，致其因外傷性顱內出血致神
    經性休克死亡，並於翌（十四）日晚上十時許，將陳小玲屍體置入大型垃圾袋內
    ，以機車載運至臺東縣成功鎮小馬公墓擬予埋葬，惟因天色太暗作罷，乃於次（
    十五）日上午再至該處掘坑掩埋陳小玲之屍體，兇器鐵條乙支則擲入臺東縣東河
    舊橋下方河流內。嗣於九十二年二月二十六日上午六時十分許，因涉及下列三犯
    罪事實接受警詢時，對前述殺害陳小玲之犯行未被發覺前主動向偵訊之警員自首
    ，除表示接受裁判，並引領承辦員警至上開公墓挖出陳小玲屍體。
三、戊○○另意圖為自己不法所有，於九十二年二月十六日晚上九時許，手持其家人
    所有之菜刀一把，至臺東縣成功鎮○○里○○路六十號應德標、劉范秀花住處，
    基於強盜殺人之犯意，以連續殺人為實施強盜之方法，踏入屋內一見應德標不由
    分說，即以上開菜刀朝應德標頭部猛砍二刀，致其出血神經性休克當場死亡，嗣
    見應德標同居人劉范秀花醉臥一側，復以上開菜刀朝劉范秀花頭部猛砍二刀後，
    因見劉范秀花嘴角抖動，尚有氣息，再持置於屋內之Ｃ型鋼一支，敲擊劉范秀花
    嘴部一下，致劉范秀花亦因出血性休克當場死亡。戊○○見二人死亡後，即由應
    德標身上搜出現金六千四百元及印章乙枚，另件應德標衣服內搜出應得標之臺東
    縣東河鄉農會泰源分部（下稱東河農會）存摺一本及榮譽國民證一枚，並從劉范
    秀花身上取下金戒指二只、金手鍊一條、金耳環一對，另件劉范秀花衣服內搜出
    金項鍊一條。翌（十七）日上午九時三十分許，戊○○先持上開劉范秀花所有之
    金飾，託不知情之周春祿至臺東縣臺東市○○路資玉銀樓變賣，得款一萬八千七
    百九十六元。並於同日下午四時三十分許，持上開應德標所有之存摺、印章至東
    河農會擬盜領存款，因農會大門已關，農會職員告以電腦故障而未能領取，嗣於
    翌（十八）日上午九時許，再持上開存摺、印章至東河農會擬盜領款項，又遭該
    農會職員魯美桂以非應德標本人為由拒絕，戊○○乃進入應德標前開住處，以該
    住處電話冒應德標之名，向前開農會分部職員謝順香佯稱：伊因身體微恙，託鄰
    居戊○○代領等語，言畢，旋於當日上午十一時四十五分許，接續持應德標存摺
    、印章至該農會分部，在東河農會活期性存款取款憑條上填載取款金額新臺幣陸
    萬元整，並盜蓋「應德標」印章一枚，以此方式偽造取款憑條後，交予農會職員
    魯美桂而行使之，因魯美桂經其同事謝順香告知有前述電話之故，致魯美桂陷於
    錯誤，而交付戊○○六萬元，足生損害於東河農會對存戶存款管理之正確性，隨
    於得款後，除償還丁○○五千元債務外，餘款則與不知情之友人王慶賢於同日晚
    上九時許至臺東市共同花用罄盡。
四、戊○○復因上開應德標住宅即應某及其同居人劉范秀花陳屍處，漸有異味傳出，
    為湮滅事證，乃基於放火燒燬住宅及損壞屍體犯意，於九十二年二月二十四日晚
    上十一時許，進入上開屋內，以打火機點燃靠近劉范秀花屍體處之衣服塑膠套及
    將劉范秀花、應德標屍體覆蓋棉被用以助燃方式，欲放火燒燬現未供人使用之住
    宅（該處平日僅有應德標及劉范秀花居住）及應德標、劉范秀花屍體。嗣同日晚
    上十一時二十分許，臺東縣消防局東河消防分隊接獲報案後立即趕來及時撲滅，
    使該住宅結構未達喪失效用之程度，而僅燒燬屋內隔間牆、傢俱及家電用品等設
    施，隨後消防隊員清查火場時，發現應德標、劉范秀花屍體，其中劉范秀花之屍
    體右手已嚴重燒燬露出骨頭，經報警處理，為警調閱應德標在東河農會存摺提款
    紀錄，始得知上情，並扣得菜刀一把、Ｃ型鋼一支、黑色塑膠袋一綑等物。
五、案經臺東縣警察局成功分局報請臺灣臺東地方法院檢察署檢察官偵查起訴。
    理  由
壹、有罪部分：
一、訊據被告戊○○固坦承於上揭時、地殺害陳小玲、應德標及劉范秀花，取走應德
    標及劉范秀花財物、偽造取款憑條、盜領應德標存款、放火燒燬應德標、劉范秀
    花屍體及住宅等犯行，然與被告丙○○均矢口否認有何強盜檳榔攤財物之犯行，
    被告戊○○辯稱：伊與丙○○前往檳榔攤把玩電動玩具，在丙○○與己○○嬉戲
    時，趁己○○不備，臨時起意竊取檳榔攤抽屜內財物，丙○○並不知情云云。被
    告丙○○則以：伊抱住被害人己○○時，是在跟她玩，並不知道戊○○拿取檳榔
    攤抽屜內財物一事，沒有和戊○○共同強盜云云置辯。經查：
二、共同強盜檳榔攤財物部分：
（一）此部分犯罪事實，業據證人己○○及丁○○到庭結證屬實，而被告二人亦均坦
      承，被告丙○○抱住證人己○○，並將之強拉往檳榔攤後方，及被告戊○○遭
      發現時，將得手之現金塞入被告丙○○口袋內等情。
（二）雖被告丙○○辯稱：伊是在跟己○○玩，不知道戊○○趁機去拿錢云云。被告
      戊○○亦辯稱：伊是趁丙○○和己○○嬉鬧時竊取財物，丙○○並不知情云云
      。惟被告丙○○與證人己○○素不相識，業據被告丙○○自承不諱，並與證人
      己○○證言相符，衡諸常情，要無在初次見面即強行抱住對方達二、三分鐘之
      理，且證人丁○○亦證稱：伊到場後，有看到己○○在哭等語（見本院九十二
      年七月二十二日訊問筆錄），顯見證人己○○係受到極大驚嚇，非僅與被告丙○○嬉鬧而已，是被告二人所辯，已與常情有違。況被告二人一同至上開檳榔
      攤，被告丙○○抱住己○○時，被告戊○○即行拿取檳榔攤抽屜內財物，而被
      告戊○○得手擬離去時，被告丙○○恰結束對己○○之控制，嗣遭己○○發覺
      時，被告戊○○又急於脫嫌，並將現金塞入被告丙○○口袋內，諸此不尋常舉
      止，顯見被告二人間確有強盜犯意聯絡無疑。
（三）綜上，被告所辯不足採信，其二人共同強盜之犯行堪以認定。
三、殺害陳小玲部分：
（一）此部分犯罪事實，業據被告戊○○自首不諱，並引領承辦員警至陳小玲埋屍處
      挖出被害人陳小玲屍體，有現場照片多幀附卷可稽，又陳小玲屍體經臺灣臺東
      地方法院檢察署檢察官會同法醫師解剖時所見及送驗結果，前額及頂枕部二處
      確有大片瘀傷，頭部有多處孔狀裂傷，致其外傷性顱內出血神經性死亡，有解
      剖照片多幀、解剖報告表、驗斷書及法務部法醫研究所九十二年四月十八日九
      十二醫鑑字第○三八四號鑑定書在卷足憑，又經採集上開被告戊○○所指行兇
      之房間牆壁（攫住陳小玲頭部猛撞）、彈簧床（在其上以鐵條猛插陳小玲頭部
      ）等處血跡送內政部警政署刑事警察局鑑驗結果，與陳小玲ＤＮＡ─ＳＴＲ型
      別相同，有該局九十二年四月十一日刑醫字第○九二○○三七八三七號鑑驗書
      在卷足憑。
（二）從而，被告戊○○自首部分，與卷證相符，堪信為真實。
四、強盜殺害應德標、劉范秀花後拿取金飾變賣，偽造取款憑條、詐領存款及放火燒
    燬住宅、損壞屍體部分：
（一）殺害應德標、劉范秀花部分：此部分之犯罪事實除據被告戊○○自白不諱外，
      並有菜刀一把扣案足憑，而被害人應德標、劉范秀花經臺灣臺東地方法院檢察
      署檢察官會同法醫師解剖時所見及送驗結果，二人頭部均有二處長條狀裂傷，
      與上開菜刀刃吻合，並皆出血性休克死亡，有解剖照片多幀、解剖報告表、驗
      斷書及法務部法醫研究所九十二年四月二十一日九十二醫鑑字第○三八八、○
      三八九號鑑定書在卷可稽。
（二）拿取金飾變賣，偽造取款憑條、詐領存款部分：此部分之犯罪事實除據被告戊○○自白不諱外，並經證人魯美桂於警詢中及證人謝順香、周春祿於警詢、偵
      查中證述屬實，復有應德標榮譽國民證一枚扣案足憑，及東河農會活期性存款
      取款憑條、金飾買入登記簿影本附卷可稽。按強盜而故意殺人，並不以出於預
      定之計劃為必要，只須行為人以殺人為實施強盜之方法，或在強盜之際故意殺
      人，甚或利用實施強盜時機而故意殺人，均可構成本罪（最高法院八十八年度
      臺上字第三○九五號判決參照）。被告戊○○自承殺害應德標、劉范秀花後，
      即取下二人財物、存摺、印章（見本院九十二年八月二十二日審判筆錄），隨
      於翌日迅速變賣或盜領，然後償還證人丁○○債務及至臺東市ＫＴＶ、飯店花
      用殆盡等情，業據證人丁○○、王慶賢於警詢時證述屬實，被告戊○○與應德
      標、劉范秀花素無嫌隙，其於夜間持菜刀至被害人住處，復於殺人後隨即取走
      財物，並變賣金飾、盜領存款，以之還債、消費，與前開殺人之時間緊接，顯
      係基於強盜財物而為殺害被害人之行為。
（三）放火燒燬住宅及損壞屍體部分：此部分之犯罪事實業據被告戊○○自白不諱，
      並有臺東縣警察局現場初步勘查資料、臺東縣消防局火災調查報告書、現場照
      片等在卷足憑。而臺東縣成功鎮○○路六十號被害人應德標、劉范秀花生前住
      處，以遭明火點燃，即人為縱火之可能性最大，有上開調查報告書在卷可稽，
      又依該調查報告書及現場照片所示，上開房屋為鐵皮木造房屋，正門上方燃燒
      碳化剝落、排水管受熱軟化、屋頂三合板燃燒碳化掉落、鐵皮牆壁受熱變白、
      隔間牆下方燒穿、傢俱及家電用品等設施燬損，惟房屋外觀大致完好，結構仍
      未喪失效用，應認尚未達喪失效用之燒燬程度。另依前開調查報告書及照片所
      示，由房間入口處與床舖床角處燃燒後情形勘查比較，可明顯看出靠床舖床角
      處之女性死者（即被害人劉范秀花）右手嚴重燒燬露出骨骼，燃燒碳化程度亦
      最為嚴重，研判火流方向係由該處向四周延燒，且該處為起火點等情，並參以
      被告戊○○自承：點火前就知道被害人二人屍體發出異味，放火是想把他們燒
      掉等語（見本院九十二年七月十五日訊問筆錄），足見被告戊○○確有以放火
      方式損壞被害人劉范秀花、應得標屍體之犯意。
（四）是以，被告戊○○自白殺人、強取財物、偽造取款憑條、詐領存款、放火燒燬
      住宅未遂、損壞屍體部分，核與卷證相符，堪信為真實。
五、綜上所述，被告戊○○與丙○○共同強盜「在這裡檳榔攤」，被告戊○○殺害陳
    小玲、強盜殺害應德標、劉范秀花、偽造存款憑條、詐領存款及放火燒燬住宅、
    損壞屍體等事實，事證明確，應予依法論科。
六、（一）核被告戊○○所為，係犯刑法第三百二十八條第一項強盜罪、第二百七十
    一條第一項殺人罪、第三百三十二條第一項強盜殺人罪、第二百十六條、第二百
    十條行使偽造私文書罪、第三百三十九條第一項詐欺取財罪、第一百七十四條第
    四項、第一項放火燒燬現供人使用之他人住宅未遂罪及第二百四十七條第一項、
    第三項損壞屍體罪。其先後三次至東河農會詐領存款（前二次未成功），雖有數
    個盜領行為，惟均係為達詐領該存摺內存款同一目的所為之數侵害行為，而此數
    行為時地密接，侵害同一法益，應視為數個舉動之接續施行，合為包括之一行為
    予以評價，僅論以一罪。其盜用印章為偽造取款憑條之階段行為，偽造後復持向
    農會職員行使，偽造之低度行為應為行使之高度行為所吸收，均不另論罪。被告
    戊○○以一放火行為同時損壞應得標、劉范秀花之屍體〈其中劉范秀花之屍體右
    手已嚴重燒燬露出骨頭，顯已達損壞程度，應得標身上之棉被則未遭火勢波及燃
    燒（參卷附臺東縣消防局火災調查報告書、照片），應屬未遂〉及應得標、劉范
    秀花住處（尚未達喪失效用之燬損程度，應屬未遂），係犯刑法第二百四十七條
    第一項損壞屍體罪、同條第三項、第一項損壞屍體未遂罪及同法第一百七十四條
    第四項、第一項之放火未遂罪，其以一行為侵害數法益，觸犯構成要件不同之罪
    名，為想像競合犯，應從一重之放火燒燬現非供人使用之住宅罪之未遂犯論處，
    並按既遂犯之刑減輕之。其所犯強盜殺人、行使偽造私文書及詐欺取財三罪間，
    具有方法結果之牽連關係，應從一重之強盜殺人罪論處。又其所犯上開強盜罪、
    殺人罪、強盜殺人罪、放火燒燬現非供人使用之住宅罪間，犯意各別，行為互殊
    ，應分論併罰。公訴人雖未就被告戊○○前開損壞屍體之犯行起訴，然檢察官就
    犯罪事實一部起訴者，其效力及於全部，本件被告戊○○損壞屍體部分之犯罪事
    實，與前揭論罪科刑之放火燒燬現非供人使用之住宅罪之部分，有想像競合犯之
    關係，已如前述，本院自應就屬於裁判上一罪之損壞屍體部分一併加以審判。又
    公訴人雖認被告戊○○係先後二次強盜殺人，時間緊接，所犯構成要件相同，顯
    係基於概括犯意反覆為之，應依連續犯規定論以一罪，惟查，被告戊○○係基於
    強盜殺人之犯意，先將應得標、劉范秀花依次殺死後，始行搜劫財物，則其連殺
    二人之行為，顯係為強取財物而基於概括之犯意，反覆為之，而觸犯同一殺人之
    罪名，自應依連續犯，以殺人一罪論，而後再與強盜罪結合，成為強盜而故意殺
    人一罪（最高法院七十年臺上字第二七九六號判例意旨參照），是公訴人認被告
    戊○○此部分涉有連續強盜殺人罪即有未合。另被告戊○○放火燒燬被害人應得
    標之行為，應屬未遂，已如前述，公訴人認係屬既遂，亦有未洽。（二）核被告
    丙○○所為，則係犯刑法第三百二十八條第一項強盜罪。被告二人間就強盜罪（
    檳榔攤）部分，有犯意聯絡及行為分擔，應論以共同正犯。被告丙○○因吸食強
    力膠，自九十二年一月二日起入行政院衛生署臺東醫院住院治療，於九十二年一
    月二十七日，到本院見觀護人後，返回醫院途中逃跑，及其有情緒障礙之症狀，
    住院期間時有情緒不穩、焦慮不安等情形，有該院被告丙○○診斷書及病歷各乙
    份在卷足憑，觀諸被告丙○○犯本件強盜案之日期為同年月二十九日，距其擅離
    醫院未久，參以其自承當日有吸食強力膠，及證人應海寶證稱：九十二年一月二
    十九日下午，戊○○載丙○○至其住處，當時丙○○神智不清的樣子等語（見九
    十二年三月八日警詢筆錄），顯見被告丙○○行為時，仍有情緒障礙之症狀，理
    解及控制自己行為之能力減低，應認已達於精神粍弱之狀態，爰依法減輕其刑。
    另查被告戊○○就其殺害陳小玲之犯行，於犯罪未經發覺前，向警察機關自首並
    接受裁判，有臺東縣警察局成功分局九十二年二月二十六日被告戊○○詢問筆錄
    在卷可稽，合於自首之規定，應依刑法第六十二條前段之規定減輕其刑；又其於
    殺陳小玲當時（案發前後二十四小時）曾經吸食大量的強力膠，導致其具有精神
    症狀、情緒易不穩定、衝動性強，亦因細故而引發暴力，由於此病（濫用物質導
    致器質性精神病）的症狀為知覺能力下降，情緒不穩定，加以其人格違常的特性
    ，導致其暴力行為一發不可收拾，其精神狀態應處於嚴重精神粍弱，此有高雄市
    立凱旋醫院被告戊○○精神鑑定書一份在卷可稽，足認被告戊○○於殺害陳小玲
    時，已陷於嚴重精神粍弱之狀態，爰依刑法第十九條第二項之規定減輕其刑，並
    遞減之；至被告戊○○殺害應得標、劉范秀花二人時之精神狀態，依高雄市立凱
    旋醫院鑑定結果，認為：「涉案當時（案發前後二十四小時內），案主已經吸食
    大量強力膠，對於案發當時無法清楚的描述，根據相關類似的文章記載：有可能
    該員為記憶力缺損所導致（無法清楚記憶案發情節），由於案發當時仍持續吸食
    強力膠，其情緒、知覺仍受該物質影響，無法完全控制其行為，其精神狀態在殺
    害該男性時（按：即應得標），有可能處於精神耗弱狀態（但若其事先攜帶菜刀
    ，則顯有預謀犯罪之虞，例如持刀恐嚇等，惟不一定有預謀殺人之犯意），但由
    於案主無法清楚描述殺害該女（按：即劉范秀花）的情形，且缺乏有效的旁證，
    因此，這段期間雖然仍處於該器質性精神病期間，但無法斷定其是否受精神狀態
    影響導致連續殺人，或基於殺人滅口之犯意而殺人。」，有該院前開鑑定書在卷
    可參。衡以本件被告戊○○至被害人應得標、劉范秀花住處時，即已攜帶菜刀前
    往，及其於本院訊問時，對如何殺害應得標、劉范秀花、取走財物等情均能清楚
    描述，並自承：當日並未吸用強力膠等語（見本院九十二年八月二十二日審判筆
    錄），是參酌上情及前開鑑定意見，加以綜合考量，堪認被告戊○○於為此一行
    為時，仍有自主思考及行為之能力，尚無精神耗弱之情狀，併此敘明。爰審酌被
    告戊○○、丙○○二人素行、犯罪之動機、目的、手段、所造成之危害、犯罪後
    之態度，及被告戊○○強盜殺人部分，手段兇殘，惡性至極，對社會造成高度危
    害，實有令其與社會永久隔離之必要等一切情狀，分別量處如主文所示之刑，並
    就被告戊○○所犯強盜殺人部分，依法宣告褫奪公權終身，並就其所犯各罪定其
    應執行之刑。
七、扣案之菜刀一把、Ｃ型鋼一支雖為被告戊○○供其強盜殺應德標、劉范秀花之物
    ，然均非被告戊○○所有，至其餘扣案之物，亦均非直接供其犯罪所用之物，亦
    不符合刑法沒收之要件，爰均不予宣告沒收，併此敘明。
貳、無罪部分：
一、公訴意旨略以：被告戊○○於上揭時、地殺害陳小玲後，惟恐遭人發覺，另基於
    遺棄屍體犯意，將陳小玲屍體置入大型垃圾袋內，以機車載運至臺東縣成功鎮小
    馬公墓丟棄，再掘坑掩埋。因認被告另犯有刑法第二百四十七條第一項之遺棄屍
    體罪嫌云云。
二、按犯罪事實應依證據認定之，無證據不得推定其犯罪事實。又不能證明被告犯罪
    者，應諭知無罪之判決。刑事訴訟法第一百五十四條第二項、第三百零一條第一
    項分別定有明文。又事實之認定，應憑證據，如未能發現相當證據，或證據不足
    以證明，自不能以推測或擬制之方法，為裁判基礎（最高法院四十年臺上字第八
    六號判例參照）。
三、公訴人認被告戊○○涉有上開犯行，無非以，被告戊○○殺害陳女後，另將之置
    入大型圾垃袋內，載運至成功鎮小馬公墓丟棄，再掘坑掩埋為據。惟訊之被告戊○○堅決否認上開犯行，辯稱：伊並沒有遺棄陳小玲屍體，伊是將其運到公墓掩
    埋等語。經查：被告戊○○於殺害陳小玲後，將之載至公墓掩埋之事實，除經其
    自承不諱外，並有照片可稽，應堪認定，則陳小玲之屍體既經被告戊○○掩埋，
    並無將屍體遺而棄之之事實，自與刑法第二百四十七條第一項遺棄屍體罪之構成
    要件不該當（最高法院十八年上字第四九三號判例意旨參照），是被告戊○○辯
    稱並無遺棄屍體之意等語，應可採信。此外，復無積極證據證明被告戊○○有何
    遺棄屍體之犯行，此部分應為無罪之諭知。
據上論斷，應依刑事訴訟法第二百九十九條第一項前段、第三百零一條第一項，刑法
第二十八條、第三百二十八條第一項、第二百七十一條第一項、第三百三十二條第一
項、第二百十六條、第二百十條、第三百三十九條第一項、第一百七十四條第四項、
第一項、第二百四十七條第一項、第三項、第五十五條、第二十六條前段、第六十二
條前段、第十九條第二項、第五十一條第二款、第三十七條第一項，罰金罰鍰提高標
準條例第一條前段，判決如主文。
本案經檢察官乙○○到庭執行職務。
中      華      民      國    九十二    年      九      月      十二    日
                              臺灣臺東地方法院刑事庭
                                  審判長法  官  楊力進
                                        法  官  黃怡玲
                                        法  官  范乃中
右正本證明與原本無異。
本件就死刑部分依職權送上訴。
如對本判決不服，應於送達後十日內，向本院提出上訴狀。（應抄附繕本）告訴人或
被害人如對於本判決不服者，應具備理由請求檢察官上訴，其上訴期間之計算係以檢
察官收受判決正本之日期為準。
                                        書記官  陳俊德
中      華      民      國    九十二    年      九      月      十二    日
附記
中華民國刑法第三百二十八條第一項
 (普通強盜罪)
意圖為自己或第三人不法之所有，以強暴、脅迫、藥劑、催眠術或他法，
至使不能抗拒，而取他人之物或使其交付者，為強盜罪，處三年以上十年
以下有期徒刑。
中華民國刑法第二百七十一條第一項
(普通殺人罪)
殺人者，處死刑、無期徒刑或十年以上有期徒刑。
前項之未遂犯罰之。
中華民國刑法第三百三十二條第一項
犯強盜罪而有左列行為之一者，處死刑或無期徒刑：
一  放火者。
中華民國刑法第二百一十六條
 (行使偽造變造或登載不實之文書罪)
行使第二百十條至第二百十五條之文書者，依偽造、變造文書或登載不實
事項或使登載不實事項之規定處斷。
中華民國刑法第二百一十條
 (偽造變造私文書罪)
偽造、變造私文書，足以生損害於公眾或他人者，處五年以下有期徒刑。
中華民國刑法第三百三十九條第一項
 (普通詐欺罪)
意圖為自己或第三人不法之所有，以詐術使人將本人或第三人之物交付者
，處五年以下有期徒刑、拘役或科或併科一千元以下罰金。
中華民國刑法第一百七十四條第四項、第一項
 (放火失火燒燬非現住建築物及交通工具罪)
放火燒燬現非供人使用之他人所有住宅或現未有人所在之他人所有建築物
、礦坑、火車、電車或其他供水、陸、空公眾運輸之舟、車、航空機者，
處三年以上十年以下有期徒刑。
第一項之未遂犯罰之。
中華民國刑法第二百四十七條第一項、第三項
 (侵害屍體罪、侵害遺骨遺髮殮物遺灰罪)
損壞、遺棄、污辱或盜取屍體者，處六月以上五年以下有期徒刑。
前二項之未遂犯罰之。
中華民國刑法第三十七條第一項
 (褫奪公權之宣告)
宣告死刑或無期徒刑者，宣告褫奪公權終身。


司法院資訊處製作；財團法人民間司法改革基金會備份。
